【裁判字號】    95,交易,56
【裁判日期】    950407
【裁判案由】    過失致死
【裁判全文】
臺灣板橋地方法院刑事判決              95年度交易字第56號
公  訴  人  臺灣板橋地方法院檢察署檢察官
被      告  丙○○
選任辯護人  吳志祥律師
上列被告因過失致死案件，經檢察官提起公訴（94年度偵字第21
294 號），被告於準備程序認罪，本院以簡式審判程序判決如下
：
    主  文
丙○○因過失致人於死，處有期徒刑伍月，如易科罰金以佰元
折算壹日。緩刑貳年。
    事實及理由
一、按除被告所犯為死刑、無期徒刑、最輕本刑為三年以上有期
    徒刑之罪或高等法院管轄第一審案件者外，於第一次審判期
    日前之準備程序進行中，被告先就被訴事實為有罪之陳述時
    ，審判長得告知被告簡式審判程序之旨，並聽取當事人、代
    理人、辯護人及輔佐人之意見後，裁定進行簡式審判程序，
    刑事訴訟法第273 條之1 第1 項定有明文。經核本件被告丙
    ○○所犯係死刑、無期徒刑、最輕本刑為三年以上有期徒刑
    以外之罪，其於準備程序中就被訴事實為有罪之陳述，經法
    官告知簡式審判程序之旨，並聽取公訴人、被告及辯護人之
    意見後，本院爰依首揭規定，合議裁定由受命法官獨任進行
    簡式審判程序，合先敘明。
二、本件犯罪事實、證據及應適用之法條，除被告肇事後於犯罪
    未被有偵查權之機關或公務員發覺前，即於警察到場處理時
    表明係肇事者，願接受裁判而自首，有臺北縣政府警察局三
    峽分局道路交通事故肇事人自首情形紀錄表附卷可稽，又被
    害人王素貞其後係於民國94年6 月23日凌晨1 時許（起訴書
    誤載為「94年6 月22日18時許」），因傷重不治死亡等部分
    ，應予更正補述外，餘均引用如附件檢察官起訴書之記載。
三、爰審酌被告之無前科、肇事過失之情節、程度、所生之危害
    、自首及其肇事後態度等一切情狀，量處如主文所示之刑，
    並諭知易科罰金之折算標準，以資懲儆。又查被告前未曾受
    有期徒刑以上刑之宣告，有臺灣高等法院被告前案紀錄表附
    卷足徵，其因一時疏忽肇事，事後且已與被害人家屬達成和
    解，此有和解書1 份附卷可按，是其經此教訓，當能知所警
    惕，而無再犯之虞，本院因認其所宣告之刑以暫不執行為適
    當，爰併宣告緩刑二年，用昭自新，並觀後效。
四、依刑事訴訟法第273 條之1 第1 項、299 條第1 項前段、第
    310 條之2 、第454 條，刑法第276 條第1 項、第62條前段
    、第41條第1 項前段、第74條第1 款，罰金罰鍰提高標準條
    例第1條前段、第2條，判決如主文。
五、如不服本判決，得自收受送達之日起10日內向本院提出上訴
    狀（須附繕本）。
本案經檢察官靳開聖到庭執行職務
中    華    民    國    95    年    4     月    7     日
                        交通法庭  法  官  彭  全  曄
以上正本證明與原本無異
如不服本判決應於送達後10日內向本院提出上訴狀
                                  書記官  梁  宜  庭
中    華    民    國    95    年    4     月    7     日
附錄本案論罪科刑法條全文：
中華民國刑法第276條
 (過失致死罪)
因過失致人於死者，處二年以下有期徒刑、拘役或二千元以下罰
金。
從事業務之人，因業務上之過失犯前項之罪者，處五年以下有期
徒刑或拘役，得併科 3000 元以下罰金。
--------------------------------------------------------
附件：
┌─────────────────────────────┐
│臺灣板橋地方法院檢察署檢察官起訴書                        │
│                                     94年度偵字第21294號  │
│     被     告  丙○○  男  27歲（民國○○年○月○○日生）     │
│                        住桃園縣中壢市○○路668巷2-1號    │
│                        國民身分證統一編號：Ｚ000000000    │
│上列被告因過失致死案件，已經偵查終結，認應該提起公訴，茲  │
│將犯罪事實及證據並所犯法條分敘如下：                      │
│            犯罪事實                                      │
│一、丙○○於民國94年6月22日16時40分許，駕駛車牌號碼Z5─   │
│    7835號自小客車，沿臺北縣鶯歌鎮三鶯大橋往鶯歌方向行駛  │
│    ，於行經三鶯大橋往鶯歌端時，本應注意汽車超車時，應於  │
│    前車左側保持半公尺以上之間隔超過，行至安全距離後，再  │
│    顯示右方向燈駛入原行路線，當時天候晴，路面乾燥無缺陷  │
│    或障礙物，視距良好，依丙○○之智識程度及當時情況，均  │
│    無不能注意之情事，適其同向前方有王素貞騎乘車牌號碼    │
│    RA7─069號輕型機車行經上址，詎丙○○疏未注意保持半公  │
│    尺以上之間隔，即貿然自王素貞騎乘之機車左側超車，致其  │
│    所駕駛之上開小客車右方照後鏡及右側車身擦撞王素貞騎乘  │
│    機車之左側，王素貞因此人車倒地，受有蜘蛛網膜下出血嚴  │
│    重腦幹損傷、伴有開放性顱內傷口及左鎖骨骨折併左側血胸  │
│    。經送往醫院急救，於94年6月22日18時許，因傷重不治死   │
│    亡。                                                  │
│二、案經王素貞之夫乙○○告訴偵辦                          │
│          證據並所犯法條                                  │
│一、待證事實及證據清單：                                  │
│┌──┬───────────┬────────────┐│
││編號│證  據  清  單        │ 待  證  事  實         ││
│├──┼───────────┼────────────┤│
││    │被告丙○○於警詢及偵查│全部犯罪事實            ││
││ 一 │中供述                │                        ││
││    │                      │                        ││
││    │                      │                        ││
│├──┼───────────┼────────────┤│
││    │(1)告訴人乙○○警詢及  │同上                    ││
││ 二 │  偵訊時之指訴        │                        ││
││    │(2)診斷證明書          │                        ││
││    │                      │                        ││
││    │(3)本署勘驗筆錄、相驗屍│                        ││
││    │  體證明書及驗斷書    │                        ││
│├──┼───────────┼────────────┤│
││ 三 │(1)道路交通事故調查報  │同上                    ││
││    │  告表暨現場圖、現場照│                        ││
││    │  片20張              │                        ││
││    │(2)臺灣省臺北縣區車輛行│                        ││
││    │  車事故鑑定委員會94年│                        ││
││    │  11月21日北鑑字第094 │                        ││
││    │  5181455號函         │                        ││
││    │(3)臺北縣政府警察局舉發│                        ││
││    │  違反道路交通管理事件│                        ││
││    │  通知單              │                        ││
││    │                      │                        ││
│└──┴───────────┴────────────┘│
│                                                        ┌┘
│二、核被告所為，係犯刑法第276條第1項之過失致死罪嫌。    │
│三、依刑事訴訟法第251條第1項提起公訴。                  │
│    此  致                                              │
│臺灣板橋地方法院                                        │
│中    華    民    國    94    年    12    月    24    日│
│                              檢察官  甲  ○  ○        │
│上正本證明與原本無異                                    │
│中    華    民    國    94    年    12    月    30    日│
│                                                        │
│                              書記官  林  郁  蓉        │
└────────────────────────────┘


司法院資訊處製作；財團法人民間司法改革基金會備份。
